【裁判字號】    97,訴,353
【裁判日期】    970616
【裁判案由】    違反毒品危害防制條例
【裁判全文】
臺灣嘉義地方法院刑事判決               97年度訴字第353號
公  訴  人  臺灣嘉義地方法院檢察署檢察官
被      告  甲○○
                    (現於臺灣嘉義監獄鹿草分監另案執行中)
上列被告因違反毒品危害防制條例案件，經檢察官提起公訴（97
年度毒偵字第691 號），被告於本院行準備程序時就犯罪事實為
有罪之陳述，經本院合議庭裁定由受命法官改依簡式審判程序審
理，判決如下：
    主  文
甲○○施用第一級毒品，累犯，處有期徒刑捌月。又施用第二級
毒品，累犯，處有期徒刑肆月。應執行有期徒刑拾月。
    事  實
一、甲○○前因施用毒品案件，經本院以93年度毒聲字第60號裁
    定送觀察、勒戒後，認無繼續施用毒品傾向，於民國93年8
    月24日釋放，並經臺灣嘉義地方法院檢察署檢察官於同日以
    93年度毒偵緝字第82號為不起訴處分確定；又因施用第一、
    二級毒品案件，經本院以95年度訴字第597 號判決應執行有
    期徒刑8 月，如易科罰金以銀元300 元折算1 日確定，於96
    年5 月3 日易科罰金執行完畢。詎其猶不知悔改，於觀察、
    勒戒執行完畢釋放後，5 年內再基於施用第一級毒品之犯意
    ，於97年3 月20日某時，在其位於嘉義市○區○○街117 巷
    17號10樓2 之住處，以將海洛因摻入香菸中吸食之方式，施
    用第一級毒品海洛因1 次；嗣於同日某時在上揭住處，另基
    於施用第二級毒品之犯意，以將安非他命置於玻璃球內燒烤
    後吸食煙霧之方式，施用第二級毒品安非他命1 次。嗣於97
    年3 月21日因另案通緝為警查獲，並於同日8 時35分許經警
    徵得其同意採尿送驗，結果呈海洛因之代謝物嗎啡以及安非
    他命、甲基安非他命陽性反應，始悉上情。
二、案經嘉義縣警察局民雄分局報請臺灣嘉義地方法院檢察署檢
    察官偵查起訴。
    理  由
一、本件被告所涉犯者為毒品危害防制條例第10條第1項、第2項
    ，均非死刑、無期徒刑、最輕本刑為3 年以上有期徒刑之罪
    或高等法院管轄第一審案件。本院行準備程序時，被告就被
    訴事實為有罪之陳述，經告知簡式審判程序之旨，並聽取檢
    察官及被告之意見後，本院爰依刑事訴訟法第273 條之1 第
    1 項裁定由受命法官獨任進行簡式審判程序。故本件簡式審
    判程序之證據調查，依刑事訴訟法第273 條之2 之規定，不
    受同法第159 條第1 項、第161 條之2 、第161 條之3 、第
    163 條之1 及第164 條至第170 條規定之限制，合先敘明。
二、上揭犯罪事實，業據被告於本院審理中坦承不諱（見本院卷
    第16至17、24頁），且警方得其同意後，於97年3 月21日8
    時35分許採集其尿液送驗，結果呈嗎啡及安非他命、甲基安
    非他命陽性反應等情，有正修科技大學超微量研究科技中心
    97年4 月3 日檢驗報告、尿液代號與真實姓名對照表（代號
    為：97民A052）各1 紙附卷可稽（見警卷第4 、5 頁），足
    認被告具任意性之自白與事實相符。另被告前因施用毒品案
    件，經裁定送觀察、勒戒，於93年8 月24日因無繼續施用毒
    品傾向釋放，有其臺灣高等法院被告前案紀錄表在卷可佐，
    是其係於觀察、勒戒執行完畢後，5 年內再犯本件施用第一
    級毒品、第二級毒品罪，事證明確，應予依法論科。
三、論罪科刑：
(一)查海洛因、安非他命分別為毒品危害防制條例所定之第一級
    、第二級毒品，是核被告所為，係犯毒品危害防制條例第10
    條第1 項之施用第一級毒品罪，以及同條第2 項之施用第二
    級毒品罪；其為施用而持有海洛因、安非他命之低度行為，
    為施用之高度行為所吸收，均不另論罪。被告所犯上開2 罪
    ，犯意各別，行為互殊，應予分論併罰。又其前因施用毒品
    案件，經本院判決應執行有期徒刑8 月，如易科罰金以銀元
    300 元折算1 日確定，於96年5 月3 日執行完畢，業如前述
    ，並有上揭前案紀錄表在卷可佐，其於受徒刑之執行完畢後
    5 年內，故意再犯本件有期徒刑以上之2 罪，均為累犯，各
    應依刑法第47條第1 項之規定加重其刑。
(二)爰依被告之供述（見本院卷第25頁）及卷附其前案紀錄表，
    審酌被告高中肄業之智識程度，入監前係從事停車場設備修
    理工作，與太太及小孩同住之生活狀況，及其於93年間觀察
    、勒戒完畢後，已多次遭查獲施用毒品，顯無戒除毒癮之決
    心，惟施用毒品係屬自戕行為，及其犯後於本院審理中坦承
    犯行，態度尚佳等一切情狀，就其所犯2 罪各量處如主文所
    示之刑，並定其應執行之刑，以示懲儆。
據上論斷，應依刑事訴訟法第273條之1第1項、第299條第1 項前
段，毒品危害防制條例第10條第1項、第2項，刑法第11條前段、
第47條第1項、第51條第5款，判決如主文。
本案經檢察官江金星到庭執行職務。
中    華    民    國    97    年    6    月     16    日
                  刑事第三庭  法  官  陳 蒨 儀
上列正本證明與原本無異。
如不服本判決，應於判決送達後10日內向本院提出上訴狀（切勿
逕送上級審法院），上訴書狀依法應敘述具體理由，如未敘述具
體理由者，應於上訴期間屆滿後20日內補提理由書於本院（均應
附繕本）。
中    華    民    國    97    年    6     月    18    日
                              書記官  楊 國 色
附錄本判決論罪法條：
毒品危害防制條例第10條
施用第一級毒品者，處6月以上5年以下有期徒刑。
施用第二級毒品者，處3年以下有期徒刑。


司法院資訊處製作；財團法人民間司法改革基金會備份。
